臺灣高雄地方法院刑事判決　　　　　　96年度訴緝字第153 號
公　訴　人　臺灣高雄地方法院檢察署檢察官
被　　　告　甲○○
上列被告因違反毒品危害防制條例案件，經檢察官提起公訴（94
年度毒偵字第9688號），合議庭裁定由受命法官獨任進行簡式審
判程序審理，本院判決如下：
    主  文
甲○○施用第一級毒品，處有期徒刑捌月，減為有期徒刑肆月，
如易科罰金，以銀元參佰元即新臺幣玖佰元折算壹日。扣案之第
一級毒品海洛因壹包（淨重零點零壹公克，空包裝重零點貳伍公
克）及殘留有第一級毒品海洛因之殘渣袋壹只均沒收銷燬。
    事  實
一、甲○○前於民國91年間因施用毒品案件，經本院以91年度毒
    聲字第8086號裁定觀察勒戒後，因認有繼續施用毒品傾向，
    由本院以92年度毒聲字第573號裁定送強制戒治，於92年7月
    24日停止處分出所付保護管束，嗣於93年1 月11日保護管束
    期滿視為執行完畢。詎仍不知悔改，明知海洛因係業經公告
    ，列為毒品危害防制條例第2 條第2 項第1 款所列之第一級
    毒品，不得非法持有、施用，其仍於94年9 月22日21時許，
    於高雄縣鳳山市○○路63號住處內，以將第一級毒品海洛因
    置於香煙內燒烤後吸食其霧化氣體之方式，施用第一級毒品
    海洛因1 次，嗣為警於94年9 月23日10時55分許持本院核發
    之搜索票前往上址搜索，當場查獲並扣得第一級毒品海洛因
    1 包（重量如主文所示）、殘留有第一級毒品海洛因之殘渣
    袋1 只，嗣經甲○○同意採集尿液送驗後，乃呈第一級毒品
    海洛因代謝後之嗎啡命陽性反應，而發現上情。
二、案經高雄縣政府警察局鳳山分局報告台灣高雄地方法院檢察
    署檢察官偵查起訴。
    理  由
一、本件被告甲○○所犯為死刑、無期徒刑或最輕本刑為三年以
    上有期徒刑以外之罪，其於準備程序中就被訴事實為有罪之
    陳述，經法官告知簡式審判程序之旨，並聽取公訴人之意見
    後，依刑事訴訟法第273 條之1 第1 項規定，合議庭裁定由
    受命法官獨任進行簡式審判程序，合先敘明。
二、上揭犯罪事實，業據被告於本院審理中坦承不諱，且查：
  (一)被告到案後，同意為警採集之尿液（編號為鳳警629號），
    經送請台灣檢驗科技股份有限公司以氣相層析質譜儀法檢驗
    後，係呈第一級毒品海洛因代謝後嗎啡之陽性反應等情，有
    該院94年10月12日檢體編號鳳警629 號（偵查卷頁11）之濫
    用藥物尿液檢驗報告1 紙在卷可稽。
  (二)此外，查獲疑似第一級毒品海洛因1 包經送驗後，確呈第一
    級毒品海洛因陽性反應，有法務部調查局94年12月21日調科
    壹字第220021688 號鑑定通知書在卷可稽（偵查卷頁5） ，
    另扣案之殘渣袋1 只，經送驗後亦殘留有第一級毒品海洛因
    陽性反應，亦有高雄醫學大學附設中和紀念醫院95年2 月25
    日第0000-000號檢驗報告院1 紙在卷可稽（本院訴字審卷頁
    22）；而該扣案物均係被告所有，且供被告所用之物，亦經
    被告陳明在卷，是被告之自白乃與事實相符，堪信為真實。
  (三)按觀察、勒戒或強制戒治執行完畢釋放後，5 年內再犯毒品
    危害防制條例第10條施用毒品之罪者，應依法追訴，毒品危
    害防制條例第23條第2 項定有明文。被告前因施用毒品案件
    ，經如前揭事實欄所載送觀察、勒戒及強制戒治，於93年1
    月11日期滿執行完畢，有本院院內索引卡紀錄表、臺灣高等
    法院被告前案紀錄表各1 份在卷可憑，被告於前述強制戒治
    執行完畢釋放後5 年內，再犯施用第一級毒品之罪，參照上
    開規定，自應依法論科。
三、核被告所為，係犯該條例第10條第1 項之施用第一級毒品罪
    。被告持有第一級毒品海洛因，嗣進而施用之，其持有之低
    度行為應為施用之高度行為所吸收，不另論罪。爰審酌被告
    前已有施用毒品之不良素行，歷經觀察勒戒猶施用之，顯見
    其戒毒意志不堅，本不宜寬貸，惟念其施用毒品乃自戕一己
    之身體健康，對社會造成之危害尚非直接鉅大，且犯後終知
    能坦承犯行，態度良好等一切情狀，量處如主文所示之刑，
    以期自新。又被告之犯罪時間係在96年4 月24日以前，且合
    於中華民國96年罪犯減刑條例所定之減刑條件，爰依該條例
    減其宣告刑2 分之1 ，並依同條例第9 條規定諭知易科罰金
    之折算標準【被告行為後，刑法第41條第1 項前段關於易科
    罰金之規定亦經修正，將折算標準提高為以新臺幣1 千元、
    2 千元或3 千元折算1 日，惟修正前之規定係以銀元1 百元
    、2 百元或3 百元（即新臺幣3 百元、6 百元或9 百元）折
    算1 日，經比較後，爰依修正前之有利規定諭知被告易科罰
    金之折算標準】。至查獲扣案之第一級毒品海洛因1 包（重
    量如主文所示），係毒品違禁物，依毒品危害防制條例第18
    條第1 項前段規定，不論屬於犯人與否應宣告沒收銷燬；至
    鑑驗耗費之毒品海洛因既已滅失，即毋庸再予宣告沒收銷燬
    。另扣案之殘渣袋1 只，經送驗後亦殘留有些微毒品，亦因
    客觀上無法析離，應視同毒品，而應依毒品危害防制條例第
    18條第1 項前段規定宣告沒收銷燬。
據上論斷，應依刑事訴訟法第273條之1第1項、第299條第1項前
段，毒品危害防制條例第10條第1 項、第18條第1 項前段，刑法
第2 條第1 項前段、第11條，修正前刑法第41條第1 項前段，中
華民國96年罪犯減刑條例第2 條第1 項第3 款、第7 條、第9條
，廢止前罰金罰鍰提高標準條例第2 條，現行法規所定貨幣單位
折算新臺幣條例第2 條，判決如主文。
本案經檢察官陳俊秀到庭執行職務。
中     華     民     國    96    年    8    月   28   日
                    刑事第七庭  法  官  蔡川富
以上正本證明與原本無異。
如不服本判決應於收受本判決後10日內向本院提出上訴書狀，並
應敘述具體理由，如未敘述上訴理由者，應於上訴期間屆滿後20
日內補提理由書狀於本院（均須按他造當事人之人數附繕本）「
切勿逕送上級法院」。
中     華     民     國    96    年    8    月   28   日
                                書記官  王治華
附錄本案論罪科刑法條全文
毒品危害防制條例第10條
施用第1級毒品者，處6月以上5年以下有期徒刑。
施用第2級毒品者，處3年以下有期徒刑。
